臺灣屏東地方法院刑事判決　　　　　　　 96年度訴字第406號
公　訴　人　臺灣屏東地方法院檢察署檢察官
被　　　告　甲○○
上列被告因偽證案件，經檢察官聲請以簡易判決處刑（96年度偵
字第1316號），本院認應適用通常程序審判，嗣被告於本院準備
程序進行中先就被訴事實為有罪之陳述，本院告知被告簡式審判
程序之旨，並聽取當事人之意見後，裁定改由受命法官獨任依簡
式審判程序審理，判決如下：
    主      文
甲○○證人，於執行審判職務之公署審判時，於案情有重要關係
之事項，供前具結，而為虛偽陳述，累犯，處有期徒刑月。
    事實與理由
一、甲○○前於民國94年間因違反槍砲彈藥刀械管制條例案件，
    經本院以94年度簡字第269 號判處有期徒刑3 月確定，並於
    94年9 月7 日縮刑期滿執行完畢。詎仍不知悔改，明知案外
    人王龍泉、鄭睫倫（二人先經臺灣台南地方法院以93年訴字
    第1297號判處各應執行有期徒刑18年，再經臺灣高等法院台
    南分院以95年度上訴字第977 號撤銷改判各處有期徒刑14年
    ，又經最高法院以96年度台上字第1172號撤銷發回，經臺灣
    高等法院台南分院於96年5 月9 日以96年度上更一字第116
    號撤銷原判改判各處有期徒刑9 年，王龍泉部分並於同年5
    月27日確定，下稱王龍泉、鄭睫倫被訴違反毒品危害防制條
    例案件）等人在屏東縣屏東市○○街95號2 樓鄭睫倫及林俊
    志之房間內，將由林俊志在屏東縣屏東市某處，向綽號「阿
    義」之成年男子，販入之第一級毒品海洛因及第二級毒品安
    非他命，以電子磅秤、研磨機、夾鍊袋等物分裝成重量不等
    之小包裝，以0000000000、0000000000、0000000000、000
    0000000 、0000000000、0000000000號行動電話，作為販賣
    第一級毒品海洛因及第二級毒品安非他命之聯絡工具，並以
    第一級毒品海洛因每包新臺幣（下同）2,000 元至8,000 元
    之價格、第二級毒品安非他命每包3,000 至3, 500元不等之
    價格，在屏東市○○路「好媳婦超商」附近、屏東縣鳳山市
    某處、臺南市五期重劃區○○○○○路某電子遊戲場外面等
    地點，連續同時販賣第一級毒品海洛因及第二級毒品安非他
    命予渠，期間扣除王龍泉自93年8 月21日起至同年9 月16
    日止之在押期間外，迄93年10月9 日為警查獲為止，共計販
    賣第二級毒品安非他命4 次予甲○○，其中3 次價格為一錢
    3,500 元，1 次價格為一錢3,000 元。且上開事實，亦經甲
    ○○於王龍泉、鄭睫倫被訴違反毒品危害防制條例案件罪嫌
    之警詢、偵查中證稱明確。嗣王龍泉、鄭睫倫經檢察官提起
    公訴，由臺灣高等法院台南分院以95年度上訴字第977 號案
    件審理，詎渠為使王龍泉、鄭睫倫脫免罪責，竟基於偽證之
    犯意，於執行審判職務之臺灣高等法院台南分院審理上開二
    人被訴違反毒品危害防制條例案件，於95年12月5 日之審判
    期日，傳喚甲○○至臺灣高等法院台南分院刑事第3 法庭作
    證時，就渠是否向上開二人購買毒品甲基安非他命此於案情
    有重要關係之事項，供前具結而虛偽陳述，甲○○虛偽證稱
    ：「沒有向被告二人購買過毒品，先前所以在警詢、偵訊中
    陳稱有向被告二人買過毒品，乃因挾怨」云云，而足以影響
    法院判斷上開二人有無販賣第二級毒品甲基安非他命犯行之
    判決結果。惟甲○○上開虛偽證言不被臺灣高等法院台南分
    院承審之合議庭所採，王龍泉、鄭睫倫販賣第二級毒品予甲
    ○○之事實，仍經臺灣高等法院台南分院以95年度上訴字第
    977 號撤銷原判改判各處有期徒刑14年，再經臺灣高等法院
    台南分院於96年5 月9 日以96年度上更一字第116 號撤銷原
    判改判各處有期徒刑9 年有罪。甲○○並於王龍泉、鄭睫倫
    被訴違反毒品危害防制條例案件均尚未確定之96年4 月3 日
    臺灣屏東地方法院檢察署檢察官偵訊本案中自白前所為乃虛
    偽之陳述。
二、本案用以證明被告犯罪之證據，除補充被告於本院審理中之
    自白外，餘均引用檢察官聲請簡易判決處刑書所載。
三、核被告所為，係犯刑法第168 條證人於執行審判職務之公署
    審判時，於案情有重要關係之事項，供前具結而為虛偽陳述
    之偽證罪。又被告前於94年間因違反槍砲彈藥刀械管制條例
    案件，經本院以94年度簡字第269 號判處有期徒刑3 月確定
    ，並於94年9 月7 日縮刑期滿執行完畢之前科，有臺灣高等
    法院被告全國前案紀錄表1 份在卷可憑，於5 年內故意再犯
    有期徒刑以上之本件，應依刑法第47條第1 項規定，論以累
    犯，並依法加重其刑。王龍泉、鄭睫倫被訴違反毒品危害防
    制條例案件，經最高法院於96年3 月8日 以96年度台上字第
    1172號撤銷發回，再經臺灣高等法院台南分院於96年5 月9
    日以96年度上更一字第116 號撤銷原判改判各處有期徒刑9
    年，王龍泉部分直至96年5 月27日方為確定，有上開判決書
    、臺灣高等法院被告前案紀錄表與電話紀錄表各1 紙在卷可
    稽，而被告係於96年4 月3 日臺灣屏東地方法院檢察署檢察
    官偵訊本案中自白其偽證之犯行（見96年度偵字第1316號卷
    第11頁訊問筆錄），足見被告在其所虛偽陳述之王龍泉、鄭
    睫倫被訴違反毒品危害防制條例案件裁判確定前自白，應依
    刑法第172 條之規定，減輕其刑。並依法先加後減之。爰審
    酌被告藐視證人到庭作證應據實陳述之義務，任意虛捏情詞
    ，致生無謂之司法調查程序，惟於偵訊中與本院審理中表示
    悔意，且其之所以虛偽陳述，乃因懼於王龍泉、鄭睫倫之威
    脅，動機情有可憫等一切情狀，量處如主文所示之刑。
四、應依刑事訴訟法第第452 條、第273 條之第1 項、第299 條
    第1 項、第310 條之2 、第454 條第2 項，刑法第168 條、
    第172 條、第47條第1 項，逕以簡易判決處刑如主文。
中　　華　　民　　國　　96　　年　　6 　　月　　20　　日
                  刑事第一庭    法  官  羅培毓
以上正本證明與原本無異。
如不服本判決應於收受本判決送達後十日內向本院提出上訴書狀，
其未敘述上訴理由者，並得於提起上訴後十日內向本院補提理由
書狀（均須按他造當事人之人數附繕本）「切勿逕送上級法院」
中　　華　　民　　國　　96　　年　　6 　　月　　20　　日
                                書記官  張儷薾
附錄論罪法條：
中華民國刑法第168條
（偽證罪）
於執行審判職務之公署審判時或於檢察官偵查時，證人、鑑定人
、通譯於案情有重要關係之事項，供前或供後具結，而為虛偽陳
述者，處7 年以下有期徒刑。
